# 固定资产出资瑕疵账务处理？

提问人：beatricegg 时间：2015-10-17 17:26:46
chenyiwei老师你好：咨询您一个出资瑕疵的账务处理问题
2009 年 2 月科技公司注册资本由 900 万元增加到 2100 万元人民币。股东以机器设备等实物增资 1200 万元（评估值13,44.4,350元，其中144.4350万元计入资本公积），机器设备投入到公司时没有发票，根据评估报告入账，该家公司要上新三板，在 2015 年核实出资过程中发现增资的机器设备评估价值虚高，机器设备不值那么多钱，券商认为资产权属不清楚及资产价值虚高的出资瑕疵，请问陈老师该实物出资是否存在出资瑕疵？如果是出资不实的话根据会计准则要对报表进行前期差错更正，账务处理如何处理？增资的实物资产如何确定其在增资时点的真正价值？

回答人：chenyiwei
1 、出资作价虚高的，应认定为出资瑕疵，予以纠正。 2 、如果该机器设备是该公司生产经营所需的设备，且出资前权属没有问题，仅仅是作价虚高，则应聘请具有证券资格的评估机构对当初出资时的评估报告进行复核，或者以原出资日为基准日重新进行评估，确定当初出资时的合理价值金额。对当初投入时的作价高于该合理价值金额的差额，由缴付该出资的股东以现金补足。对固定资产的价值虚增及其后价值虚增部分对应的已计提折旧金额，按前期差错更正予以处理。其中作价虚增部分冲减资本公积，收到股东用于补足出资的现金时增加（恢复）资本公积。 3 、如果该机器设备对公司经营无用，则应退还给原出资的股东，该股东再以等于原出资作价金额的现金予以补足。该固定资产的确认和后续折旧均按前期差错予以更正处理。

提问人：beatricegg 时间：2015-10-18 19:06:23
陈老师，该公司资本公积只有 100 多万，机器设备价值虚高 600 多万，这虚高的 600 多万都冲减资本公积吗? 借：资本公积 借：累计折旧 贷：固定资产原值 贷：年初未分配利润
如果都冲减资本公积的话，报表资本公积就会以负数列示。
还是虚高的部分挂其他应收款 借：其他应收款 借：累计折旧 贷：固定资产原值 贷：年初未分配利润
请问陈老师，上述那个方式比较合适，若不对如何做账务处理？
谢谢

回答人：chenyiwei
在实务中挂其他应收款较多见，但事实上这样做是不恰当的，因为在历史上，企业并不存在向其股东追讨该笔款项的合同权利。